dictsource/he_rules
// Any possible letter usage
.L05 א ב בּ ג גּ ג' גּ' ד דּ ד' ה ו זּ ז ז' זּ' ח טּ ט יּ י כ כּ לּ ל מּ מ נּ נ סּ ס ע פ פּ צ צּ צ' קּ ק ר שּׁ שׁ שּׂ שׂ תּ ת ת' תּ'

// For rule that use patah, segol or holam
.L06 ֶ  ַ  ֹ  וֹ ֵ

// For rule that use tsere
.L07 ֵ

// hebrew letters without final letters and yod
.L08 א ב ג ד ה ו ז ח ט כ ל מ נ ס ע פ צ ק ר ש ת

// Final letters
.L09 ך ם ן ף ץ

// hebrew letters
.L10 א ב ג ד ה ו ז ח ט י כ ך ל מ ם נ ן ס ע פ ף צ ץ ק ר ש ת

// guttural consonants - עיצורים גרוניים
.L11 א ה ע

// flowing consonant (L, M, N, R, Y) - עיצור שוטף (למנר"י)
.L12 ל מ נ ר י

// Any possible Shva usage
.L13 אְ בְ בְּ גְ גְּ גְ' גְּ' דְ דְּ דְ' הְ וְ זְּ זְ זְ' זְּ' חְ טְּ טְ יְּ יְ כְ כְּ לְּ לְ מְּ מְ נְּ נְ סְּ סְ עְ פְ פְּ צְ צְּ צְ' קְּ קְ רְ שְּׁ שְׁ שְּׂ שְׂ תְּ תְ תְ' תְּ'

// Any possible Segol usage
.L14 אֶ בֶ בֶּ גֶ גֶּ גֶ' גֶּ' דֶ דֶּ דֶ' הֶ וֶ זֶּ זֶ זֶ' זֶּ' חֶ טֶּ טֶ יֶּ יֶ כֶ כֶּ לֶּ לֶ מֶּ מֶ נֶּ נֶ סֶּ סֶ עֶ פֶ פֶּ צֶ צֶּ צֶ' קֶּ קֶ רֶ שֶּׁ שֶׁ שֶּׂ שֶׂ תֶּ תֶ תֶ' תֶּ'

// hebrew letters without אהחע"ר
.L15 ב ג ד ו ז ט י כ ך ל מ ם נ ן ס פ ף צ ץ ק ש ת

// hebrew letters אהחע"ר
.L16 א ה ח ע ר

// hebrew letters אר"ע
.L17 א ר ע

// hebrew letters ה"ח
.L18 ה ח

// hebrew letters בומ"ף
.L19 ב ו מ ף

// All signes except dagesh
.L20 ְ  ֱ  ֲ  ֳ  ִ  ֵ  ֶ  ַ  ָ  ֹ  ֻ  ֽ  ֿ  ׁ  ׂ  ׇ

// TODO: CAN CHANGE TO: \xxx	Character is written as by 3 digit octal value of xxx
// For rule of shva na in two consecutive letters
.L21 א
.L22 ב
.L23 ג
.L24 ד
.L25 ה
.L26 ו
.L27 ז
.L28 ח
.L29 ט
.L30 י
.L31 כ ך
.L32 ל
.L33 מ ם
.L34 נ ן
.L35 ס
.L36 ע
.L37 פ ף
.L38 צ ץ
.L39 ק
.L40 ר
.L41 ש
.L42 ת


// For rules ends with segol and are milera
.L43 ה כ

// For rule of two consecutive shvas
.L55 ְ

// For rule that use segol
.L56 ֶ

// For rule that use segol or holam
.L57 ֶ  ֹ

// For rule that use segol or patah for mishkal (קַטֶלֶת)
.L58 ֶ  ַ

// For rule that use kamats for mishkalim (מִקְטָּלָּה + תִקְטָּלָּה)
.L59 ָ

// For rule that use dagesh
.L60 ּ

// Any possible hataf kamats usage
.L61 אֳ בֳ בֳּ גֳ גֳּ גֳ' גֳּ' דֳ דֳּ דֳ' הֳ וֳ זֳּ זֳ זֳ' זֳּ' חֳ טֳּ טֳ יֳּ יֳ כֳ כֳּ לֳּ לֳ מֳּ מֳ נֳּ נֳ סֳּ סֳ עֳ פֳ פֳּ צֳ צֳּ צֳ' קֳּ קֳ רֳ שֳּׁ שֳׁ שֳּׂ שֳׂ תֳּ תֳ תֳ' תֳּ'

// Any possible hataf patah usage
.L62 אֲ בֲ בֲּ גֲ גֲּ גֲ' גֲּ' דֲ דֲּ דֲ' הֲ וֲ זֲּ זֲ זֲ' זֲּ' חֲ טֲּ טֲ יֲּ יֲ כֲ כֲּ לֲּ לֲ מֲּ מֲ נֲּ נֲ סֲּ סֲ עֲ פֲ פֲּ צֲ צֲּ צֲ' קֲּ קֲ רֲ שֲּׁ שֲׁ שֲּׂ שֲׂ תֲּ תֲ תֲ' תֲּ'

// Any possible hataf segol usage
.L63 אֱ בֱ בֱּ גֱ גֱּ גֱ' גֱּ' דֱ דֱּ דֱ' הֱ וֱ זֱּ זֱ זֱ' זֱּ' חֱ טֱּ טֱ יֱּ יֱ כֱ כֱּ לֱּ לֱ מֱּ מֱ נֱּ נֱ סֱּ סֱ עֱ פֱ פֱּ צֱ צֱּ צֱ' קֱּ קֱ רֱ שֱּׁ שֱׁ שֱּׂ שֱׂ תֱּ תֱ תֱ' תֱּ'

// Any possible kamats usage
.L64 אָ בָ בָּ גָ גָּ גָ' גָּ' דָ דָּ דָ' הָ וָ זָּ זָ זָ' זָּ' חָ טָּ טָ יָּ יָ כָ כָּ לָּ לָ מָּ מָ נָּ נָ סָּ סָ עָ פָ פָּ צָ צָּ צָ' קָּ קָ רָ שָּׁ שָׁ שָּׂ שָׂ תָּ תָ תָ' תָּ'

// Any possible hirik usage
.L65 אִ בִ בִּ גִ גִּ גִ' גִּ' דִ דִּ דִ' הִ וִ זִּ זִ זִ' זִּ' חִ טִּ טִ יִּ יִ כִ כִּ לִּ לִ מִּ מִ נִּ נִ סִּ סִ עִ פִ פִּ צִ צִּ צִ' קִּ קִ רִ שִּׁ שִׁ שִּׂ שִׂ תִּ תִ תִ' תִּ'

// Any possible patah usage
.L66 אַ בַ בַּ גַ גַּ גַ' גַּ' דַ דַּ דַ' הַ וַ זַּ זַ זַ' זַּ' חַ טַּ טַ יַּ יַ כַ כַּ לַּ לַ מַּ מַ נַּ נַ סַּ סַ עַ פַ פַּ צַ צַּ צַ' קַּ קַ רַ שַּׁ שַׁ שַּׂ שַׂ תַּ תַ תַ' תַּ'

// Any possible letter usage
.L67 א ב בּ ג גּ ג' גּ' ד דּ ד' ה ו זּ ז ז' זּ' ח טּ ט יּ י כ כּ לּ ל מּ מ נּ נ סּ ס ע פ פּ צ צּ צ' קּ ק ר שּׁ שׁ שּׂ שׂ תּ ת ת' תּ'

// Rule for hi (הִ)
.L68 הִ הִי

// For rule that use hirik or segol
.L69  ִ  ֶ

// For rule that start with ta
.L70 תַּ תַ

// For rule that start with ja
.L71 יַּ יַ

// Rule for hu (הֻ)
.L72 הֻ הוּ

// Rule for ti (תִּ)
.L73 תִּ

// Rule for ni (נִ)
.L74 נִ

// Rule for te (תֶּ)
.L75 תֶּ

// Rule for na (נָ)
.L76 נָ

// Any possible holam usage
.L77 אֹ בֹ בֹּ גֹ גֹּ גֹ' גֹּ' דֹ דֹּ דֹ' הֹ וֹ זֹּ זֹ זֹ' זֹּ' חֹ טֹּ טֹ יֹּ יֹ כֹ כֹּ לֹּ לֹ מֹּ מֹ נֹּ נֹ סֹּ סֹ עֹ פֹ פֹּ צֹ צֹּ צֹ' קֹּ קֹ רֹ שֹּׁ שֹׁ שֹּׂ שֹׂ תֹּ תֹ תֹ' תֹּ'

// Any possible holam or vav with holam usage
// .L78 אֹ אוֹ בֹ בוֹ בֹּ בּוֹ גֹ גוֹ גֹּ גּוֹ גֹ' ג'וֹ גֹּ' גּ'וֹ דֹ דוֹ דֹּ דּוֹ דֹ' ד'וֹ הֹ הוֹ וֹ ווֹ זֹּ זּוֹ זֹ זוֹ זֹ' ז'וֹ זֹּ' זּ'וֹ חֹ חוֹ טֹּ טּוֹ טֹ טוֹ יֹּ יּוֹ יֹ יוֹ
// כֹ כוֹ כֹּ כּוֹ לֹּ לּוֹ לֹ לוֹ מֹּ מּוֹ מֹ מוֹ נֹּ נּוֹ נֹ נוֹ סֹּ סּוֹ סֹ סוֹ עֹ עוֹ פֹ פוֹ פֹּ פּוֹ צֹ צוֹ צֹּ צּוֹ צֹ' צ'וֹ קֹּ קּוֹ קֹ קוֹ רֹ רוֹ שֹּׁ שּׁוֹ שֹׁ שׁוֹ שֹּׂ שּׂוֹ שֹׂ שׂוֹ תֹּ תּוֹ תֹ תוֹ תֹ' ת'וֹ תֹּ' תּ'וֹ

// Any possible vav with holam usage
.L79 אוֹ בוֹ בּוֹ גוֹ גּוֹ ג'וֹ גּ'וֹ דוֹ דּוֹ ד'וֹ הוֹ ווֹ זּוֹ זוֹ ז'וֹ זּ'וֹ חוֹ טּוֹ טוֹ יּוֹ יוֹ כוֹ כּוֹ לּוֹ לוֹ מּוֹ מוֹ נּוֹ נוֹ סּוֹ סוֹ עוֹ פוֹ פּוֹ צוֹ צּוֹ צ'וֹ קּוֹ קוֹ רוֹ שּׁוֹ שׁוֹ שּׂוֹ שׂוֹ תּוֹ תוֹ ת'וֹ תּ'וֹ

// Rule for ti (תִּ)
.L80 תִּ תִּי

// Any possible kubuts usage
.L81 אֻ בֻ בֻּ גֻ גֻּ גֻ' גֻּ' דֻ דֻּ דֻ' הֻ וֻ זֻּ זֻ זֻ' זֻּ' חֻ טֻּ טֻ יֻּ יֻ כֻ כֻּ לֻּ לֻ מֻּ מֻ נֻּ נֻ סֻּ סֻ עֻ פֻ פֻּ צֻ צֻּ צֻ' קֻּ קֻ רֻ שֻּׁ שֻׁ שֻּׂ שֻׂ תֻּ תֻ תֻ' תֻּ'

// Any possible vav with shuruk usage
.L82 אוּ בוּ בּוּ גוּ גּוּ ג'וּ גּ'וּ דוּ דּוּ ד'וּ הוּ ווּ זּוּ זוּ ז'וּ זּ'וּ חוּ טּוּ טוּ יּוּ יוּ כוּ כּוּ לּוּ לוּ מּוּ מוּ נּוּ נוּ סּוּ סוּ עוּ פוּ פּוּ צוּ צּוּ צ'וּ קּוּ קוּ רוּ שּׁוּ שׁוּ שּׂוּ שׂוּ תּוּ תוּ ת'וּ תּ'וּ

// Rule for te (תְּ)
.L83 תְּ

// Rule for t (תְ)
.L84 תְ

// Any possible tsere usage
.L85 אֵ בֵ בֵּ גֵ גֵּ גֵ' גֵּ' דֵ דֵּ דֵ' הֵ וֵ זֵּ זֵ זֵ' זֵּ' חֵ טֵּ טֵ יֵּ יֵ כֵ כֵּ לֵּ לֵ מֵּ מֵ נֵּ נֵ סֵּ סֵ עֵ פֵ פֵּ צֵ צֵּ צֵ' קֵּ קֵ רֵ שֵּׁ שֵׁ שֵּׂ שֵׂ תֵּ תֵ תֵ' תֵּ'

// For rule that use hataf kamats
.L86  ֳ

// Rule for te (תֵּ)
.L87  תֵּ

// Rule for Xe (כֶ)
.L88  כֶ

// Rule for te (תֶ)
.L89  תֶ

// For rule that use hirik
.L90  ִ

// Rule for te (תֵ)
.L91  תֵ

// For rule that have e
.L92 ֶ  ֵ

// Letters that soud like ת
.L93 טּ ט דּ ד

// For rule of a word that ends with segol and is milel
.L94 אֶ בֶ בֶּ גֶ גֶּ גֶ' גֶּ' דֶ דֶּ דֶ' הֶ וֶ זֶּ זֶ זֶ' זֶּ' חֶ טֶּ טֶ יֶּ יֶ כֶ כֶּ לֶּ לֶ מֶּ מֶ נֶּ נֶ סֶּ סֶ עֶ פֶ פֶּ צֶ צֶּ צֶ' קֶּ קֶ רֶ שֶּׁ שֶׁ שֶּׂ שֶׂ תֶּ תֶ תֶ' תֶּ'

.replace
׳	'
"" _

.group א
    א   (L10   ?
    א   (_    =?
 // hataya - קַטַל
 L06L66) א   (_    ?
 L94) א   (_    ?
    אֲ   (L10   ?a
    אֲ   (_    ?a
    אֳ   (L10   ?o
    אֳ   (_    ?o
    אַ   (L10   ?a
    אַ   (_    ?a
    אֵ   (L10   ?e
    אֵ   (_    ?e
    אֶ   (L10   ?e
    אֶ   (_    ?e
 L56) אֶ   (L42_  =?e
    אְ   (L10   ?
    אְ   (_    ?
    אִ   (L10   ?i
    אִ   (_    ?i
    אֻ   (L10   ?u
    אֻ   (_    ?u
    אֱ   (L10   ?e
    אֱ   (_    ?e
    אֹ   (L10   ?o
    אֹ   (_    ?o
    אי   (L10   ?i
    אָ   (L61   ?o
    אָ   (L10   ?a
    אָ   (_    ?a
    אׇ   (L10   ?o
    אׇ   (_    ?o
    אׇּ   (L10   ?o
    אׇּ   (_    ?o
 _) אְ   (L11   ?e
    אְ   (L21   ?e
 L55) אְ   (L10   ?e
 _L13) אְ   (L10   ?

.group ב
    ב   (L10   v
    ב   (_    =v
 // hataya - קַטַל
 L06L66) ב   (_    v
 L94) ב   (_    v
    בַ   (L10   va
    בַ   (_    va
    בֵ   (L10   ve
    בֵ   (_    ve
    בֶ   (L10   ve
    בֶ   (_    ve
 L56) בֶ   (L42_  =ve
    בְ   (L10   v
    בְ   (_    v
    בְּ   (L10   b
    בְּ   (_    b
    בִ   (L10   vi
    בִ   (_    vi
    בֹ   (L10   vo
    בֹ   (_    vo
    בֻ   (L10   vu
    בֻ   (_    vu
    בׇ   (L10   vo
    בׇ   (_    vo
    בָ   (L61   vo
    בָ   (L10   va
    בָ   (_    v'a
    בּ   (L10   b
    בּ   (_    =b
 // hataya - קַטַל
 L06L66) בּ   (_    b
 L94) בּ   (_    b
 _) בַּ   (L10P3  ba
    בַּ   (L10   ba
    בַּ   (_    ba
 _) בָּ   (L10P3   ba
    בָּ   (L61+   bo
    בָּ   (L10   ba
    בָּ   (_    ba
    בֵּ   (L10   be
    בֵּ   (_    be
    בֶּ   (L10   be
    בֶּ   (_    be
 L56) בֶּ   (L42_  =be
    בִּ   (L10   bi
    בִּ   (_    bi
    בֹּ   (L10   bo
    בֹּ   (_    bo
    בּי   (L10   bi
    בּי   (_    bi
    בֻּ   (L10   bu
    בֻּ   (_    bu
    בׇּ   (L10   bo
    בׇּ   (_    bo
    בֳ   (L10   vo
    בֳ   (_   vo
    בֳּ   (L10   bo
    בֳּ   (_   bo
 _) בְּ   (L10P3   be
    בְ   (L22   ve
    בְּ   (L22   be
 L55) בְ   (L10   ve
 L55) בְּ   (L10   be
 _L13) בְ   (L10   v
 _L13) בְּ   (L10   b

.group ג
    ג   (L10   g
    ג   (_    =g
 // hataya - קַטַל
 L06L66) ג   (_    g
 L94) ג   (_    g
    גּ   (L10   g
    גּ   (_    =g
 // hataya - קַטַל
 L06L66) גּ   (_    g
 L94) גּ   (_    g
    גַ   (L10   ga
    גַ   (_    ga
    גַּ   (L10   ga
    גַּ   (_    ga
    גֵ   (L10   ge
    גֵ   (_    ge
    גֵּ   (L10   ge
    גֵּ   (_    ge
    גֶ   (L10   ge
    גֶ   (_    ge
 L56) גֶ   (L42_  =ge
    גֶּ   (L10   ge
    גֶּ   (_    ge
 L56) גֶּ   (L42_  =ge
    גְ   (L10   g
    גְ   (_    g
    גְּ   (L10   g
    גְּ   (_    g
    גִ   (L10   gi
    גִ   (_    gi
    גִּ   (L10   gi
    גִּ   (_    gi
    גֹ   (L10   go
    גֹ   (_    go
    גֹּ   (L10   go
    גֹּ   (_    go
    גי   (L10   gi
    גי   (_    gi
    גֻ   (L10   gu
    גֻ   (_    gu
    גֻּ   (L10   gu
    גֻּ   (_    gu
    גׇ   (L10   go
    גׇ   (_    go
    גׇּ   (L10   go
    גׇּ   (_    go
    גָ   (L61   go
    גֳ   (L10   go
    גֳ   (_   go
    גֳּ   (L10   go
    גֳּ   (_   go
    גֳ'  (L10   dZo
    גֳ'  (_   dZo
    גֳּ'  (L10   dZo
    גֳּ'  (_   dZo
    גָ   (L10   ga
    גָ   (_    ga
    גָּ   (L61   go
    גָּ   (L10   ga
    גָּ   (_    ga
    ג'   (L10   dZ
    ג'   (_    =dZ
 // hataya - קַטַל
 L06L66) ג'   (_    dZ
 L94) ג'   (_    dZ
    גַ'   (L10   dZa
    גַ'   (_    dZa
    גֵ'   (L10   dZe
    גֵ'   (_    dZe
    גֶ'   (L10   dZe
    גֶ'   (_    dZe
 L56) גֶ'   (L42_  =dZe
    גְ'   (L10   dZ
    גְ'   (_    dZ
    גִ'   (L10   dZi
    גִ'   (_    dZi
    ג'י   (L10   dZi
    ג'י   (_    dZi
    גׇ'   (L10   dZo
    גׇ'   (_    dZo
    גָ'   (L61   dZo
    גָ'   (L10   dZa
    גָ'   (_    dZa
    גּ'   (L10   dZ
    גּ'   (_    =dZ
 // hataya - קַטַל
 L06L66) גּ'   (_    dZ
 L94) גּ'   (_    dZ
    גַּ'   (L10   dZa
    גַּ'   (_    dZa
    גֵּ'   (L10   dZe
    גֵּ'   (_    dZe
    גֶּ'   (L10   dZe
    גֶּ'   (_    dZe
 L56) גֶּ'   (L42_  =dZe
    גְּ'   (L10   dZ
    גְּ'   (_    dZ
    גִּ'   (L10   dZi
    גִּ'   (_    dZi
    גּ'י   (L10   dZi
    גּ'י   (_    dZi
    גׇּ'   (L10   dZo
    גׇּ'   (_    dZo
    גָּ'   (L61   dZo
    גָּ'   (L10   dZa
    גָּ'   (_    dZa
 _) גְ   (L11   ge
 _) גְּ   (L11   ge
 _) גְ'   (L11   dZe
 _) גְּ'   (L11   dZe
    גְ   (L23   ge
    גְּ   (L23   ge
    גְ'   (L23   dZe
    גְּ'   (L23   dZe
 L55) גְ   (L10   ge
 L55) גְּ   (L10   ge
 L55) גְ'   (L10   dZe
 L55) גְּ'   (L10   dZe
 _L13) גְ   (L10   g
 _L13) גְּ   (L10   g
 _L13) גְ'   (L10   dZ
 _L13) גְּ'   (L10   dZ
